【裁判字號】    89,易,1782
【裁判日期】    890630
【裁判案由】    勞動基準法
【裁判全文】
臺灣板橋地方法院刑事判決                        八十九年度易字第一七八二號
    公  訴  人  臺灣板橋地方法院檢察署檢察官
    被      告  甲○○
右列被告因勞動基準法案件，經檢察官提起公訴（八十九年度偵字第三三三八號），
本院判決如左：
    主  文
甲○○違反女工不得於午後十時至翌晨六時之時間內工作之規定，科罰金壹萬元，如
易服勞役以參佰元折算壹日。
    事  實
一、甲○○（原名為黃秀香）係台北縣永和市○○路○段一二○號（大溪地ＫＴＶ）
    負責人，明知未經取得公會或勞工同意，並實施晝夜三班制，安全衛生設備完善
    及備有女工宿舍或有交通工具接送，及具有法定原因，經主管機關核准者外，不
    得使女工於午後十時至翌晨六時之時間內工作，黃鏡淳並無符合前開規定或因情
    勢緊急，不及報經主管機關核准之情形，竟自民國（下同）八十九年一月一日起
    ，以每月薪資新台幣（下同）一萬二千元，僱用女工紀美菁、張鴻貞、張淑儀、
    謝蕙華、郭錦鳳於凌晨零時至翌日六時工作，從事服務生工作，嗣於同年一月七
    日二十二時十八分許，在上址為警方查獲。
二、案經台北縣警察局永和分局報請臺灣板橋地方法院檢察署檢察官偵查起訴。
    理  由
一、右揭事實，業據被告於警訊時坦承不諱，核與證人紀美菁、張鴻貞、張淑儀、謝
    蕙華、郭錦鳳於警訊及檢察官偵查中證述情節相符，復有違反社會秩序維護法案
    件現場紀錄、營利事業登記證各一紙在卷可稽。雖被告於偵審中翻異前供，辯稱
    ：「查獲紀美菁等五人在店內工作，是羅漢榮僱用的，我於八十七年即沒在該公
    司，查獲時我也不在場，而擔任大溪地ＫＴＶ負責人是八十五年、八十六年的事
    ，之後我即退股，但公司一直拖延，現場轉讓與羅漢榮。」云云。然據證人王亞
    虎於偵查中證稱被告經常來店裡一節，參以現場經理羅漢榮於偵查中證稱：「我
    一進公司，被告黃女是負責人，後來讓股情形，我不清楚，但現在負責人尚未變
    更。」等語，對照證人即服務生郭錦鳳於偵查中證稱：薪水是會計給付的等語。
    足認服務生薪資並非現場經理所所支付，而是以店方名義支付無疑，故被告前開
    所辯，無非卸責之詞，不足採信，應認被告於警訊時不利於己之自白，與事實相
    符，堪予採信，事證明確，被告犯行堪以認定。
二、按雇主未經取得公會或勞工同意，並實施晝夜三班制，安全衛生完善及備有女工
    宿舍，或有交通工具接送，且有法定原因，經主管機關核准者，不得使女工於午
    後十時至翌晨六時之時間內工作，勞動基準法第四十九條第一項定有明文。核被
    告所為，係違反勞動基準法第四十九條第一項前段之規定，應依同法第七十七條
    規定處罰。再被告雖雇用僱用女工紀美菁、張鴻貞、張淑儀、謝蕙華、郭錦鳳五
    人違反上開規定；惟所侵害之法益僅有一社會法益，係單純一罪之關係。爰審酌
    被告犯罪之動機、目的、所生危害及犯罪後態度等一切情狀，量處如主文所示之
    刑，並諭知易服勞役之折算標準，以示懲儆。
據上論斷，應依刑事訴訟法第二百九十九條第一項前段，勞動基準法第七十七條，刑
法第十一條前段、第四十二條第二項，罰金罰鍰提高標準條例第二條，判決如主文。
本案經檢察官高俊申到庭執行職務
中      華      民      國    八十九    年      六      月     三十     日
                                  臺灣板橋地方法院刑事第二庭
                                          法  官  梁宏哲
右正本證明與原本無異。
如不服本判決，應於判決送達後十日內，向本院提出上訴狀。
                                          書記官  周百川
中      華      民      國    八十九    年      六      月     三十     日
附錄本案論罪科刑法條全文
勞動基準法第七十七條
違反第四十二條、第四十四條第二項、第四十五條、第四十七條、第四十八條、第四
十九條或第六十四條第一項規定者，處六月以下有期徒刑、拘役或科或併科二萬元以
下罰金。


司法院資訊處製作；財團法人民間司法改革基金會備份。
